【裁判字號】    97,交簡上,16
【裁判日期】    970415
【裁判案由】    公共危險
【裁判全文】
臺灣彰化地方法院刑事判決            97年度交簡上字第16號
上  訴  人
即  被  告  甲○○
上列上訴人因公共危險案件，不服本院九十七年度彰交簡字第六
九號中華民國九十七年二月五日第一審簡易判決（原聲請簡易判
決處刑案號：九十六年度偵字第一一０六七號），提起上訴，本
院管轄之第二審合議庭判決如下：
    主  文
上訴駁回。
    事實及理由
一、本案經本院審理結果，認第一審判決認事用法及量刑均無不
    當，應予維持，並引用第一審判決書記載之事實、證據及理
    由（如附件）。
二、本件上訴人即被告甲○○（以下簡稱被告）上訴意旨略以：
    本件酒醉駕車我是自己撞得那麼嚴重，但沒有傷害到別人，
    目前眼睛仍看不太清楚，且目前我只是做工而已，經濟情況
    不好，請求從輕量刑，給予自新機會等語。
三、按道路交通安全規則第一百十四條第二款規定，汽車駕駛人
    飲酒後吐氣所含酒精成份（即濃度）超過每公升零點二五毫
    克以上者，不得駕車，即是基於酒精對人體中樞神經系統有
    麻醉作用，為維護安全駕駛，而為之禁止規定。又按刑法第
    一百八十五條之三所稱服用酒類或其他相類之物，不能安全
    駕駛動力交通工具之公共危險條款，則屬抽象危險犯之規定
    ，此種抽象危險犯係伴隨飲酒過量駕車之行為而當然成立。
    換言之，只需客觀上有此種行為出現，危險即視為存在，是
    否果真肇事，並不影響公共危險罪責之成立，然如確實因之
    駕車肇事，其刑責之明顯性，自更不待言。又參考德國、美
    國之認定標準，對於酒精濃度呼氣已達每公升零點五五毫克
    或血液濃度達百分之零點一一以上，肇事率為一般正常人之
    十倍，認為已達「不能安全駕駛」之標準；至於上揭數值以
    下之行為，如輔以其他客觀事實得作為「不能安全駕駛」之
    判斷，亦認為應依刑法第一百八十五條之三之規定移送，法
    務部八十八年五月十八日法八八檢字第００一六六九號函亦
    採斯旨。而本件被告經抽血檢驗後，其血液中酒精濃度為每
    公升二五六毫克，換算為呼氣中酒精濃度高達每公升一點二
    八毫克，此有財團法人彰濱秀傳紀念醫院生化報告一份在卷
    可稽，且被告所騎乘之車牌號碼ＮＯＮ─二一０號機車，往
    彰化市方向行駛，於行經彰化縣線西鄉○○村○○路段，失
    控自撞路旁電線桿，致受有頭部開放性傷口，足認被告顯係
    因酒後注意力減退無法正常操控所致，又被告於查獲後、測
    試或訊問過程有泥醉之情事，此有刑法第一百八十五條之三
    案件測試觀察紀錄表一份在卷可稽，足認被告顯係酒後注意
    力減退，操控能力顯著降低致不能安全駕駛之情形，是以被
    告服用酒類不能安全駕駛動力交通工具而駕駛之犯行事證已
    臻明確，洵堪認定。
四、查被告行為後，刑法第一百八十五條之三業於九十七年一月
    二日修正公布，並自同月四日施行。按行為後法律有變更者
    ，適用行為時之法律，但行為後之法律有利於行為人者，適
    用最有利於行為人之法律，刑法第二條第一項訂有明文。依
    新修正之刑法第一百八十五條之三規定: 「服用毒品、麻醉
    藥品、酒類或其他相類之物，不能安全駕駛動力交通工具而
    駕駛者，處一年以下有期徒刑、拘役或科或併科十五萬元以
    下罰金。」，與修正前刑法第一百八十五條之三規定: 「服
    用毒品、麻醉藥品、酒類或其他相類之物，不能安全駕駛動
    力交通工具而駕駛者，處一年以下有期徒刑、拘役或三萬元
    以下罰金。」相比較，顯以修正前之刑法第一百八十五條之
    三規定對被告較有利，依刑法第二條第一項前段之規定，自
    應適用行為時之法律，即修正前刑法第一百八十五條之三之
    規定。
五、本件原審認被告所犯修正前刑法第一百八十五條之三服用酒
    類不能安全駕駛動力交通工具而駕駛之事證已臻明確，並審
    酌被告犯案情節，被告酒後駕車行駛於道路上，造成自己及
    他人生命、身體、財產極大之危險及被告前於九十一年間，
    亦曾因服用酒類不能安全駕駛而駕駛案件，經臺灣臺東地方
    法院判處拘役五十五日確定，並已於九十二年七月二十九日
    執行完畢，其又再犯本案，自不宜輕判，據以論罪科刑，判
    處被告有期徒刑四月，並諭知易科罰金之折算標準，核無違
    誤或不當，是以上訴人指摘原判決量刑過重，請求撤銷原判
    決，難認有理由，應予駁回其上訴。
據上論斷，應依刑事訴訟法第四百五十五條之一第一項、第三項
、第三百七十三條、第三百六十八條，判決如主文。
本案經檢察官張聖傳到庭執行職務。
中    華    民    國    97    年    4     月    15    日
                        臺灣彰化地方法院刑事第二庭
                            審判長法官  石馨文
                            法      官  林欣苑
                            法      官  尚安雅
以上正本證明與原本無異。
本判決不得上訴。
中    華    民    國    97    年    4     月    16    日
                            書  記  官  洪年慶


司法院資訊處製作；財團法人民間司法改革基金會備份。
